【裁判字號】    89,毒抗,284
【裁判日期】    890626
【裁判案由】    觀察、勒戒
【裁判全文】
臺灣高等法院臺南分院刑事裁定               八十九年度毒抗字第二八四號  Ｇ
      抗  告  人
      即  被  告  甲  ○  ○
右抗告人因違反毒品危害防制條例案件，不服臺灣臺南地方法院八十九年度毒聲字第
一八九一號中華民國八十九年六月二十六日第一審裁定（聲請案號：臺灣臺南地方法
院檢察署八十九年度聲觀字第九三九號），提起抗告，本院裁定如左：
      主      文
抗告駁回。
      理      由
一、原裁定意旨略以：抗告人即被告甲○○於民國八十九年一月二十八日下午五時許
    回溯二十四小時內之某時，在臺南縣之不詳處所施用第二級毒品安非他命一次，
    為警據報於八十九年一月二十八日下午五時許，自其臺南縣永康市○○里○○○
    街九十號住處，將抗告人帶往警局採尿送驗而查獲。抗告人雖否認上揭施用毒品
    犯行，惟查抗告人尿液，經警送往臺南縣衛生局初驗結果，檢出嗎啡陽性反應，
    但未檢出安非他命陽性反應，固有該局八十九年二月三日出具之檢驗成績書一紙
    可憑，惟與被告警訊初供所述曾僅有施用安非他命，而未有施用海洛因情節不符
    ，經臺灣臺南地方法院檢察署檢察官將抗告人尿液，另送法務部調查局以精密之
    儀器，依螢光偏極免疫分析法篩驗，並依氣相層析質譜分析法確認之複驗結果，
    檢出甲基安非他命陽性反應，嗎啡部分為陰性反應，有該局八十九年六月十二日
    （八九）陸（一）字第八九０四０五一九號檢驗通知書一紙附卷可稽，參酌被告
    在警訊中供稱曾有施用安非他命等情及其有多次施用安非他命之前科紀錄，而無
    施用第一級毒品海洛因之紀錄，是應認法務部調查局以精密之複驗方法檢測所得
    之結果，較為可採，其施用第二級毒品安非他命之犯行堪予認定，爰依毒品危害
    防制條例第二十條第一項及觀察勒戒處分執行條例第三條第一項之規定，裁定將
    被告送勒戒處所觀察、勒戒等語。
二、抗告意旨則以：抗告人被查獲所採之尿液，經送臺南縣衛生局檢驗結果，呈嗎啡
    陽性反應，安非他命陰性反應；另送法務部調查局檢驗結果，則嗎啡陰性反應，
    安非他命陽性反應。雖原裁定認法務部調查局檢驗較為精密，而予以採認，然同
    一檢體，經不同檢驗機關檢驗，竟然出現南轅北轍之結果，豈能令抗告人心服？
    原裁定恣意採信其一，抗告人不服，爰提起抗告，請將檢體重新送國立成功大學
    醫學院附設醫院或行政院衛生署臺南醫院鑑定，以查明事實真相云云。
三、本院查，抗告人於八十九年一月二十八日下午五時許回溯二十四小時內之某時，
    在臺南縣之不詳處所施用第二級毒品安非他命一次，為警據報於八十九年一月二
    十八日下午五時許，自其臺南縣永康市○○里○○○街九十號住處，將抗告人帶
    往警局採尿送驗而查獲。抗告人雖否認上揭施用毒品犯行，惟被告尿液，經警送
    往臺南縣衛生局初驗結果，檢出嗎啡陽性反應，但未檢出安非他命陽性反應，固
    有該局八十九年二月三日出具之檢驗成績書影本一份附於警卷可憑，惟與抗告人
    警訊時所供以前曾施用安非他命，於偵查中否認施用嗎啡不符，經臺灣臺南地方
    法院檢察署檢察官將抗告人尿液，另送法務部調查局以精密之儀器，依螢光偏極
    免疫分析法篩驗，並依氣相層析質譜儀分析法確認之複驗結果，檢出甲基安非他
    命陽性反應，嗎啡部分為陰性反應，有該局八十九年六月十二日（八九）陸（一
    ）字第八九０四０五一九號檢驗通知書影本一份附偵查卷可稽，經本院於八十九
    年八月十五日將抗告人之尿液，送國立成功大學醫學院附設醫院檢驗，據覆：「
    本院（指該醫院）因缺 GC-MASS儀器，對於嗎啡或安非他命檢驗，僅能提供定性
    之篩選，無法做定量確認檢驗。」等語，有該院八十九年十月六日（八九）成附
    醫病理字第七七０號函一份附於本院卷可按，本院於八十九年十月二十五日再將
    抗告人之尿液，送私立長榮管理學院檢驗，經該院毒物研究中心篩檢（酵素免疫
    分析法EIA）及確認（氣相層析質譜儀GC/MS）結果，甲基安非他命陽性反應，嗎
    啡陰性反應，有該院八十九年十一月二十一日八九長管毒字第四０七七號函所附
    陽性報告一份附於本院卷足憑，該院檢驗結果與法務部調查局檢驗結果相同，檢
    驗亦較精密，自應以該院與法務部調查局檢驗結果為可採。原審參酌被告在警訊
    時供稱曾有施用安非他命等情及其有多次施用安非他命之前科紀錄，而無施用第
    一級毒品海洛因之紀錄，而認法務部調查局以精密之複驗方法檢測所得之結果，
    較為可採，認定抗告人有施用第二級毒品安非他命之犯行，依毒品危害防制條例
    第二十條第一項、觀察勒戒處分執行條例第三條第一項之規定，裁定將抗告人送
    勒戒處所觀察、勒戒，經核並無不合。抗告人抗告以原裁定就臺南縣衛生局及法
    務部調查局檢驗結果恣意採信其一，不能令其心服云云，為無理由，應予駁回。
四、據上論斷，應依刑事訴訟法第四百十二條，裁定如主文。
中    華    民    國      八十九      年      十一      月      二十七  日
                                  臺灣高等法院臺南分院刑事第二庭
                                      審判長法官  游    明    仁
                                            法官  林    永    茂
                                            法官  陳    清    溪
右正本證明與原本無異。
不得再抗告。
          法院書記官  嚴    巧    花
中    華    民    國      八十九      年      十一      月      二十八  日


司法院資訊處製作；財團法人民間司法改革基金會備份。
